【裁判字號】    98,易,1195
【裁判日期】    980612
【裁判案由】    毒品危害防制條例
【裁判全文】
臺灣臺北地方法院刑事判決            98年度易字第1195號
公  訴  人  台灣台北地方法院檢察署檢察官
被      告  甲○○
上列被告因毒品危害防制條例案件，經檢察官提起公訴（98年度
毒偵字第1054號），本院依簡式審判程序判決如下：
    主  文
甲○○施用第二級毒品，累犯，處有期徒刑陸月，如易科罰金，
以新台幣壹仟元折算壹日。扣案之第二級毒品甲基安非他命壹包
（淨重零點肆柒參玖公克），沒收銷燬之。扣案之吸食器壹組，
沒收之。
    事  實
一、甲○○前於民國88年間因施用毒品案件，經台灣士林地方法
    院以88年度毒聲字第1046號裁定送觀察、勒戒後，認無繼續
    施用毒品傾向，於88年6 月22日執行完畢釋放。又於89年間
    ，再犯施用毒品案件，經同院以89年度毒聲字第885 號裁定
    送觀察、勒戒後，認有繼續施用毒品傾向，再經同院裁定送
    強制戒治，嗣經裁定停止戒治，惟旋經撤銷停止戒治，於90
    年9 月13日執行完畢釋放。又於92年間，因施用毒品案件，
    經同院以92年度訴字第695 號判決判有期徒刑1 年5 月確定
    。詎復於98年3 月20日22時許（起訴書誤載為10時），在台
    北縣淡水鎮○○路21號15樓住處，以燒烤吸食煙霧方式施用
    第二級毒品甲基安非他命1 次，為警於同年月21日2 時30分
    許，在台北市○○區○○路盤查時查獲，並扣得甲基安非他
    命1 包（淨重0.4739公克）、吸食器1 組，始悉上情。
二、案經台北縣政府警察局萬華分局報告台灣台北地方法院檢察
    署檢察官偵查起訴。
    理  由
一、上開犯罪事實，業據被告甲○○坦承不諱，且其為警採集之
    尿液送驗結果，呈安非他命、甲基安非他命陽性反應，此有
    台灣尖端先進生技醫藥股份有限公司98年3 月27日濫用藥物
    檢驗報告、台北市政府警察局偵辦毒品案件尿液檢體委驗單
    、扣押物品清單、交通部民用航空局航空醫務中心毒品鑑定
    書附卷可稽，另有甲基安非他命1 包（淨重0.4739公克）、
    吸食器1 組扣案可佐，足徵被告前開自白與事實相符。本件
    事證明確，被告犯行洵堪認定。
二、按毒品危害防制條例於92年7 月9 日修正公布，自93年1 月
    9 日施行，其中第20條、第23條將施用毒品之刑事處遇程序
    ，區分為「初犯」及「5 年內再犯」、「5 年後再犯」。依
    其立法理由之說明：「初犯」，經觀察勒戒或強制戒治後，
    應為不起訴處分或不付審理之裁定；經觀察勒戒或強制戒治
    執行完畢釋放後，「5 年內再犯」者，因其再犯率甚高，原
    實施之觀察勒戒及強制戒治既已無法收其實效，爰依法追訴
    或裁定交付審理。至於經觀察勒戒或強制戒治執行完畢釋放
    後，「5 年後再犯」者，前所實施之觀察勒戒或強制戒治已
    足以遮斷其施用毒品之毒癮，為期自新及協助其斷除毒癮，
    仍適用「初犯」規定，先經觀察勒戒或強制戒治之程序。從
    而依修正後之規定，僅限於「初犯」及「5 年後再犯」二種
    情形，始應先經觀察勒戒或強制戒治程序。倘被告於5 年內
    已再犯，經依法追訴處罰，縱其第3 次（或第3 次以上）再
    度施用毒品之時間，在初犯經觀察勒戒或強制戒治執行完畢
    釋放5 年以後，已不合於「5 年後再犯」之規定，且因已於
    「5 年內再犯」，顯見其再犯率甚高，原實施觀察、勒戒或
    強制戒治，已無法收其實效，即應依該條例第10條處罰（最
    高法院95年度第7 次刑事庭會議決議第2 點參照）。經查，
    本件被告前因施用毒品案件，於88年6 月22日強制戒治執行
    完畢，惟其於釋放後5 年內，於89年間因施用毒品案件，經
    台灣士林地方法院裁定送觀察、勒戒、強制戒治，復於92年
    間因施用毒品案件，經同院92年度訴字第695 號判決判處有
    期徒刑1 年5 月確定，此有台灣高等法院被告前案紀錄表在
    卷可參，揆諸前開法條及說明，被告所為本件施用甲基安非
    他命之犯行，並無「初犯」規定之適用，而應直接訴追處罰
    。
三、核被告所為，係犯毒品危害防制條例第10條第2 項之施用第
    二級毒品罪。被告持有毒品之低度行為，為施用之高度行為
    所吸收，不另論罪。被告前因施用毒品案件，經台灣士林地
    方法院以97年度簡字第446 號判決判處有期徒刑6 月確定，
    於97年11月21日易科罰金執行完畢，有台灣高等法院被告前
    案紀錄表在卷可按，其受有期徒刑之執行完畢後，5 年以內
    故意再犯本件有期徒刑以上之罪，為累犯，依刑法第47條第
    1 項之規定加重其刑。爰審酌被告犯施用毒品罪之次數甚多
    ，仍不悔悟，惟坦承犯行等一切情狀，量處如主文所示之刑
    ，並諭知易科罰金之折算標準。扣案之甲基安非他命1 包（
    驗餘淨重0.4739公克），依毒品危害防制條例第18條第1 項
    前段規定，沒收銷燬之，扣案之吸食器1 組，為被告所有，
    供施用毒品，業據被告供承在卷，爰依刑法第38條第1 項第
    2 款沒收之。
據上論斷，應依刑事訴訟法第284 條第1 項、第299 條第1 項前
段，毒品危害防制條例第10條第2 項、第18條第1 項前段，刑法
第11條、第47條第1 項、第41條第1 項前段、第38條第1 項第2
款，判決如主文。
本案經檢察官楊冀華到庭執行職務
中    華    民    國    98    年    6     月    12    日
                  刑事第七庭    法      官  林欣苑
上正本證明與原本無異。
如不服本判決應於收受送達後10日內向本院提出上訴書狀，並應
敘述具體理由；其未敘述上訴理由者，應於上訴期間屆滿後20日
內向本院補提理由書（均須按他造當事人之人數附繕本）「切勿
逕送上級法院」。
                                書  記  官  劉英芬
中    華    民    國    98    年    6     月    13    日
附錄所犯法條
毒品危害防制條例第10條
施用第一級毒品者，處 6 月以上 5 年以下有期徒刑。
施用第二級毒品者，處 3 年以下有期徒刑。


司法院資訊處製作；財團法人民間司法改革基金會備份。
